【裁判字號】    89,訴,778
【裁判日期】    900727
【裁判案由】    違反毒品危害防制條例
【裁判全文】
臺灣基隆地方法院刑事判決                          八十九年度訴字第七七八號
    公  訴  人  臺灣基隆地方法院檢察署檢察官
    被      告  乙○○
    指定辯護人  本院公設辯護人  丙○○
右列被告因違反毒品危害防制條例案件，經檢察官提起公訴 (八十九年度偵字第四五
一六號），本院判決如左：
    主  文
乙○○販賣第一級毒品，處有期徒刑玖年。
扣案之海洛因伍小包（驗餘共淨重零點壹玖公克）沒收銷燬之，新台幣陸佰元沒收。
    事  實
一、乙○○意圖營利，先於不詳時間及地點，以新台幣（下同）三千元之代價，向姓
    名年籍不詳綽號「阿和」之成年男子，購買六小包第一級毒品海洛因。嗣即於民
    國八十九年十月三十日下午一時四十分許，在基隆市○○路五十七號前，以六百
    元之價格，販賣其中一小包海洛因給甲○○。二人甫交易完畢，即為基隆市警察
    局第二分局八斗子派出所員警當場查獲，除在甲○○身上扣得剛向乙○○購買之
    一小包海洛因（驗餘淨重Ｏ‧Ｏ三公克）外，並在乙○○身上扣得剩餘之海洛因
    五小包（驗餘共淨重Ｏ‧一九公克）及販賣海洛因所得六百元。
二、案經基隆市警察局第二分局報請台灣基隆地方法院檢察署檢察官偵查起訴。
    理  由
一、右開事實，迭據被告乙○○於警訊及檢察官第一次偵查中坦承不諱，核與證人甲
    ○○於警訊及偵查中之證詞相符，且有在被告及甲○○身上當場查獲之海洛因五
    小包、一小包及販賣海洛因所得六百元扣案足憑。而上開查獲之六小包毒品，經
    送法務部調查局檢驗結果，確係含有海洛因成份，亦有該局出具之鑑定通知書二
    紙在卷可稽，堪信被告於警訊及第一次偵查中之自白為真實。雖被告於嗣後之偵
    查中及本院審理時翻異前詞，否認有販賣海洛因之犯罪事實，辯稱：伊沒有販賣
    海洛因給甲○○，甲○○交付給伊之六百元，係託伊返還綽號「旺仔」之朋友云
    云。而甲○○於本院調查時，亦配合被告之供詞，改稱：伊拿六百元要被告拿給
    朋友，渠被查獲之一小包海洛因，係向一個綽號「建國」者購買的云云。惟查：
    （一）被告如何以三千元之價格，向綽號「阿和」之人購買六小包海洛因，並於
          八十九年十月三十日下午一時四十分許，在基隆市○○路五十七號前，以
          六百元之價格，販賣一小包海洛因給甲○○，並向甲○○收取六百元後為
          警查獲等情，業據被告於八十九年十月三十日警訊時供述明確，其供詞與
          證人甲○○於警訊時所陳相符。雖被告嗣後改稱係警察要其作如此之供述
          ，然被告及甲○○於首次偵查中仍為相同之陳述（見偵查卷第七頁）。且
          被告及甲○○係朋友關係，彼此並無任何過節，亦據被告及甲○○二人於
          八十九年十二月十五日本院調查時陳明無誤，甲○○實無誣攀被告之理，
          足證被告於警訊時之自白，係在自由意志下所為。
    （二）證人甲○○於警訊時供稱第一次購買海洛因，係向綽號「旺仔」者所買，
          其後被警查獲當天，亦係第一次向被告購買海洛因。然本院於八十九年十
          二月十五日調查時，經隔離訊問結果，甲○○陳稱其被查獲之海洛因，係
          向綽號「建國」者購買，被告被查獲之海洛因，亦係向「建國」購買的等
          語。而被告則稱其被查獲之海洛因，係向「阿和」所購買。其二人之陳述
          ，彼此不符，顯見被告於本院審理時所供，未犯賣海洛因給甲○○云云，
          無非事後畏罪卸責之詞，甲○○於本院所為證詞，亦係迴護之詞，均不足
        採信。被告自承以三千元買進六小包海洛因，其進價為每小包海洛因五百
          元，卻以一小包海洛因六百元之價格賣出，足見被告確有營利之意圖，事
          證明確，被告犯行洵堪認定。
二、核被告所為，係犯毒品危害防制條例第四條第一項之販賣第一級毒品罪。被告持
    有第一級毒品海洛因之低度行為，為販賣之高度行為所吸收，不另論罪。查毒品
    危害防制條例第四條第一項所定販賣第一級毒品罪之法定本刑為死刑或無期徒刑
    。本件被告係第一次販賣毒品，所販賣之數量僅Ｏ‧Ｏ三公克，犯賣所得亦僅六
    百元，其情輕法重，從客觀上足以認為縱處以最低刑度，猶嫌過苛，因依刑法第
    五十九條規定，減輕其刑。其法定刑為死刑者依刑法第六十四條第二項規定，其
    法定刑為無期徒刑者依刑法第二項規定減輕之。爰審酌被告年輕力壯，不思正當
    工作及犯罪之動機、目的係在販賣毒品，賺取差價供己施用毒品，僅販賣海洛因
    一次及其持有毒品之數量不多，其販賣毒品之犯罪足以增加施用毒品人口，戕害
    國家、社會與犯罪後態度等一切情狀，量處如主文所示之刑，以示懲儆。
三、扣案之海洛因五小包（驗餘共淨重Ｏ．一九公克）係違禁物，不問屬於被告與否
    ，應依法沒收銷燬之。扣案六百元係被告販賣毒品所得之財物，應依毒品危害防
    制條例第十九條第一項宣告沒收。另在甲○○身上查獲之海洛因一小包（驗餘淨
    重Ｏ‧Ｏ三公克），業經被告出售予甲○○，屬於甲○○所有，且買賣毒品之雙
    方，係對立性犯罪，並非共犯，該一小包海洛因應由檢察官另行依法處理，爰不
    予宣告沒收銷燬。
據上論斷，應依刑事訴訟法第二百九十九條第一項前段、毒品危害防制條例第四條第
一項、第十八條第一項前段、第十九條第一項、刑法第十一條前段、第五十九條，判
決如主文。
本案經檢察官黃士元到庭執行職務
中      華      民      國    九十      年    七    月      二十七      日
                                  臺灣基隆地方法院刑事第三庭
                                        法  官    陳  培  仁
右正本證明與原本無異。
對於本件判決如有不服，應於收受送達後十日內，向本院提出上訴書狀，上訴於臺灣
高等法院，並按他造當事人之人數附具繕本。
                                        書記官    施  鴻  均
中      華      民      國    九十      年    八    月        一        日
附錄論罪法條
毒品危害防制條例第四條第一項：
製造、運輸、販賣第一級毒品者，處死刑或無期徒刑，處無期徒刑者，得併科新台幣
一千萬元以下罰金。


司法院資訊處製作；財團法人民間司法改革基金會備份。
